【裁判字號】    97,上訴,2781
【裁判日期】    971211
【裁判案由】    違反毒品危害防制條例
【裁判全文】
臺灣高等法院臺中分院刑事判決        97年度上訴字第2781號
上  訴  人
即  被  告  乙○○
上列上訴人因違反毒品危害防制條例案件，不服臺灣臺中地方法
院97年度訴字第3088號中華民國97年9月5日第一審判決（起訴案
號：臺灣臺中地方法院檢察署97年度毒偵字第3297、3324號），
提起上訴，本院判決如下：
    主    文
上訴駁回。
    犯罪事實
一、乙○○前因違反毒品危害防制條例案件，經臺灣臺中地方法
    院以94年度訴緝字第99 號判決處以應執行有期徒刑1 年5
    月（施用第一級毒品部分有期徒刑1年2 月，施用第二級毒
    品部分有期徒刑5月）確定；又因違反毒品危害防制條例案
    件，經同法院以94年度訴字第2743號判決處以應執行有期徒
    刑1年10月（施用第一級毒品部分有期徒刑1 年5 月，施用
    第二級毒品部分有期徒刑7月）確定，上訴後經本院以94 年
    度上訴字第2485號判決駁回上訴確定，復經本院以96年度聲
    減字第1593號裁定減刑後應執行有期徒刑11 月，並與前案
    接續執行，於民國96年9月11日縮刑期滿執行完畢。其又因
    施用毒品案件，經臺灣臺中地方法院以91年度毒聲字第509
    號裁定令入勒戒處所觀察、勒戒後，認無繼續施用毒品之傾
    向，於91年3月9日執行完畢出所，並由臺灣臺中地方法院檢
    察署檢察官以91年度毒偵字第509號處分書為不起訴處分確
    定；又因施用毒品案件，經臺灣臺中地方法院以91 年度毒
    聲字第1520號裁定令入勒戒處所觀察、勒戒後，認有繼續施
    用毒品之傾向，由臺灣臺中地方法院以91年度毒聲字第1737
    號裁定，令入戒治處所強制戒治，於92年6月30日強制戒治
    期滿執行完畢。
二、乙○○仍不知悔改，於前次強制戒治執行完畢後5年內，復
    另基於施用第一級毒品海洛因之犯意，於97年2月15日某時
    ，在臺中市○○○街125號5 樓之7 其住處內，以針筒注射
    之方式，施用海洛因1次；又另起施用海洛因之犯意，於97
    年6月22日某時，在上址其住處內，以針筒注射之方式，施
    用海洛因1次。嗣於97年2月18日晚間7時許，在臺中市○○
    路與美村南路口處，因乙○○行跡可疑，而遭警盤查，並經
    其同意採尿檢驗，結果呈嗎啡陽性反應；又於同年6月25 日
    晚間8許，在臺中市○○路與三民西路口，因其行跡可疑，
    而遭警盤查，並在其身上扣得海洛因1小包（送驗前淨重
    0.0720公克，驗餘淨重0.0665公克），始查悉上情。
三、案經臺中市警察局第一分局、第二分局報請臺灣臺中地方法
    院檢察署檢察官偵查起訴。
    理    由
一、訊據上訴人即被告乙○○（下稱被告）於原審及本院審理中
    對於上開犯罪事實均坦承不諱；又其尿液經送檢驗結果，亦
    呈嗎啡陽性反應，有臺中市警察局第一分局採集尿液鑑定同
    意書、臺中市警察局第一分局委託檢驗尿液代號與真實姓名
    對照表、臺中市警察局第二分局文正派出所採集尿液鑑定同
    意書、臺中市警察局第二分局委託鑑驗代號與真實姓名對照
    表、中山醫學大學附設醫院檢驗科藥物檢測中心97年3月20
    日、同年7月10日尿液檢驗報告各1紙附卷足佐；且扣案之白
    粉狀物品1小包，業經行政院衛生署草屯療養院以化學呈色
    法及氣相層析質譜議分析鑑定為第一級毒品海洛因，有該院
    97年7月30日草療鑑字第0970006537號鑑定書1紙在卷可查，
    並經扣案可資佐證。此外，並有臺中市警察局第二分局扣押
    筆錄1份在卷可憑，足認被告之自白與事實相符。
二、被告前因施用毒品案件，經原審法院以91年度毒聲字第509
    號裁定令入勒戒處所觀察、勒戒後，認無繼續施用毒品之傾
    向，於91年3月9日執行完畢出所，並由臺灣臺中地方法院檢
    察署檢察官以91年度毒偵字第509號處分書為不起訴處分確
    定；又因施用毒品案件，經原審法院以91年度毒聲字第1520
    號裁定令入勒戒處所觀察、勒戒後，認有繼續施用毒品之傾
    向，由原審法院以91年度毒聲字第1737號裁定，令入戒治處
    所強制戒治，於92年6月30日強制戒治期滿執行完畢等事實
    ，有臺灣臺中地方法院檢察署刑案資料查註紀錄表、臺灣高
    等法院被告前案紀錄表在卷足憑，足認被告於前次強制戒治
    執行完畢後，於5年內又犯施用毒品犯行，自應依法論科。
三、核被告2次施用海洛因所為，均係犯毒品危害防制條例第十
    條第一項施用第一級毒品罪。其施用前後持有第一級毒品之
    低度行為，已為施用第一級毒品之高度行為所吸收，不另論
    罪。被告所犯2次施用海洛因犯行，犯意各別，行為不同，
    應分論併罰。被告前因違反毒品危害防制條例案件，經原審
    法院以94年度訴緝字第99號判決處以應執行有期徒刑1年5月
    （施用第一級毒品部分有期徒刑1年2月，施用第二級毒品部
    分有期徒刑5月）確定；又因違反毒品危害防制條例案件，
    經原審法院以94年度訴字第2743號判決處以應執行有期徒刑
    1年10月（施用第一級毒品部分有期徒刑1年5月，施用第二
    級毒品部分有期徒刑7月）確定，上訴後經本院以94年度上
    訴字第2485號判決駁回上訴確定，復經本院以96年度聲減字
    第1593號裁定減刑後應執行有期徒刑11月，並與前案接續執
    行，於民國96年9月11日縮刑期滿執行完畢，有臺灣高等法
    院被告前案紀錄表及臺灣臺中地方法院檢察署刑案資料查註
    紀錄表在卷可憑，被告前受有期徒刑執行完畢，5年內故意
    再犯本件有期徒刑以上之2罪，均為累犯，應依刑法第47 條
    第1 項規定，各加重其刑。
四、原審因依毒品危害防制條例第10第1項、刑法第11條前段、
    第47條第1項、第51條第5款等規定，審酌被告之素行，施用
    毒品之次數，施用毒品是戕害自己身心健康之行為，所生危
    害等一切情狀，分別予以科處有期徒刑1年、1年，並定其應
    執行刑為有期徒刑1年8月；復詳敘扣案之海洛因1小包（送
    驗前淨重0.0720公克、驗餘淨重0.0665公克）屬第一級毒品
    ，不問屬於犯人與否，應依毒品危害防制條例第18條第1項
    前段規定，宣告沒收銷燬之，認事用法，核無違誤，量刑亦
    屬妥適。被告上訴意旨，指摘原審量刑太重云云，惟按量刑
    輕重係屬事實審法院得依職權自由裁量之事項，苟未逾越法
    定刑度，不得遽指為違法，且下級審量定之刑，如無過重或
    失輕之不當情形，則上級審法院對下級審法院之職權行使，
    原則上應予尊重，本件原審已詳細審酌上揭一切情狀，所量
    定之刑，亦無過重之不當情形，已見前述，被告上訴為無理
    由，應予駁回。
據上論斷，應依刑事訴訟法第368條，判決如主文。
本案經檢察官甲○○到庭執行職務。
中    華    民    國    97    年    12    月    11    日
            刑事第七庭    審判長法  官  林  榮  龍
                                法  官  張  惠  立
                                法  官  鄭  永  玉
以上正本證明與原本無異。
如不服本判決應於收受送達後十日內向本院提出上訴書狀，其未
敘述上訴理由者，並得於提起上訴後十日內向本院補提理由書（
均須按他造當事人之人數附繕本）「切勿逕送上級法院」。
                                書記官    瑞  芳
中    華    民    國    97    年    12    月    11    日


司法院資訊處製作；財團法人民間司法改革基金會備份。
